LUIS M ZEGARRA RODRÍGUEZ

Calle Palma Silvestre Mz P Lt 9 Urb. Los Cocos del Chipe Piura Teléfonos: (5173) 331644 / Nextel: (511) 99420*7885 zegarral@cip.org.pe / zegarral@gmail.com

Ing. Agrónomo - Civil, Consultor Medioambiental e Inspector de Soldadura. Experiencia en Control, Planificación Dirección y Supervisión de Obra Civil y Metal Mecánica de entorno petrolero y gasífero, Construcción de Plantas de Inyección de Agua, tendido de tubería de Acero y ERFV, Mantenimiento y Construcción de Tanques bajo Norma API 650, remodelación de Baterías de Produccion. Experiencia práctica de SMS (Seguridad, Medio Ambiente y Salud Ocupacional, Normas ISO 14001 – OSHAS 18001) en aspectos relacionados a la industria petrolera. Con aptitud y motivación para desempeñarse en diferentes ambientes laborales y culturales. Habilidad para el análisis y la investigación, actitud proactiva e ingenio en la resolución de problemas. Creativo, eficaz en las labores, con una gran iniciativa y con facilidad para interactuar con todo tipo de personas. Encuentra aliciente en el trabajo en equipo y en el reto constante.

EXPERIENCIA PROFESIONAL

Pacific Off Shore del Perú (Zorritos, Perú)

04/2013 - A la Fecha

Empresa transnacional que participa en operaciones energéticas de exploración, producción, transporte y comercialización de petróleo en plataforma de zócalo marino y lotes en tierra.

Supervisor Construcciones (Departamento de Ingeniería)

Responsable de supervisar la ejecución de obras civiles, metal mecánica y facilidades para las diferentes operaciones de la empresa. Reporto al Superintendente del Área Construcciones.

- Supervisar ejecución de obras civiles y metalmecánica.
- Preparar reportes diarios de avances de obra.
- Verificar las valorizaciones guincenales de los proyectos supervisados.
- Mantener actualizados los doossier de los proyectos ejecutados.

BPZ Exploración y Producción (Zorritos, Perú)

12/2008 - 03/2013

Empresa transnacional que participa en operaciones energéticas de exploración, producción, transporte y comercialización de petróleo en plataforma de zócalo marino y lotes en tierra.

Supervisor Construcciones (Departamento de Ingeniería)

Responsable de supervisar la ejecución de obras civiles, metal mecánica y facilidades para las diferentes operaciones de la empresa. Reporto al Gerente del Área Construcciones.

- Supervisar ejecución de obras civiles y metalmecánica (Reforzamiento de Plataforma Albacora, Reforzamiento de la 1° Etapa del Muelle La Cruz, Coordinación, Planificación y Control del Desmontaje de Plataforma CX 13, Planificación y Control de Pavimentaciones Rígidas de 3 Calles en La Cruz (Proyecto Financiado por RR. SS. BPZ E&P), Construcción de la 2° Etapa del Muelle La Cruz, Construcción de Spool para facilidades de Producción Plataformas Corvina y Albacora).
- Preparar reportes diarios de avances de obra.
- Verificar las valorizaciones quincenales de los proyectos supervisados.
- Mantener actualizados los doossier de los proyectos ejecutados.

BPZ Exploración y Producción (Zorritos, Perú)

09/ 2007 - 12/2008

Empresa transnacional que participa en operaciones energéticas de exploración, producción, transporte y comercialización de petróleo en plataforma de zócalo marino.

Supervisor SHA(Seguridad, Higiene y Ambiente)

Responsable de supervisar en aspectos de SHA, en las actividades de perforación, cementación y mantenimiento en plataforma y barcaza realizadas por el personal de la empresa proveedora en Campo Corvinas. Durante el desarrollo del proyecto de Perforación. Reporto al Coordinador del Área SHA.

- Mantener la documentación/información relacionada con el área SHA.
- Preparar informes / información solicitada por Líder del Sector o la Gerencia Inmediata.
- Capacitar al personal con temas del área SHA.
- Elaborar informes solicitados por la Jefatura / Gerencia SHA referidos a las actividades de SHA.

Plus Petrol Norte (Andoas, Perú)

07/ 2007 - 09 / 2007

Empresa de clase mundial que participa en operaciones energéticas de exploración, producción, transporte, refinación y comercialización de petróleo y gas.

Supervisor EHS (Higiene, Seguridad y Medio Ambiente)

Responsable de supervisar en aspectos de EHS, las actividades realizadas por el personal de la empresa proveedora en el Lote 1AB, Andoas Iquitos. Durante el desarrollo del proyecto de Reinyección para Plus Petrol Norte. Reporto al Superintendente del Sector Facilities. Asimismo supervisor interino de las obras en ejecución (Mantenimiento de tanques de 12000 – 15000 Bls, construcción de caseta de Bombas y manifold de Reinyección). Intermediación laboral BUREAU VERITAS.

- Mantener la documentación/información relacionada con el Sistema de Gestión Integrado (SGI) de Plus Petrol Norte (auditorias internas / auditorias externas).
- Preparar informes / información solicitada por Líder del Sector o la Gerencia Inmediata.
- Capacitar al personal con temas de SGI.
- Elaborar informes solicitados por la Jefatura / Superintendencia EHS referidos a las actividades de EHS.

05/ 2007 - 07/2007

Empresa de servicios de Seguridad Física y asesoria en Seguridad.

Asesor SMS (Seguridad, Medio Ambiente y Salud Ocupacional)

Responsable de auditorias de seguridad en campo, elaboración de procedimientos e instructivos de trabajo así como de la capacitación del personal para el cumplimiento de estos. Se reporta directamente a Gerente de empresa o Coordinador SMS.

- Elaborar la documentación con el Sistema de Gestión Integrado (SGI) de las contratistas que laboran para las petroleras Petrobrás e Inter Oil.
- Formar el Comité de Seguridad y capacitar a los integrantes.
- Capacitar al personal en los Procedimientos e Instructivos de Trabajo.
- Elaborar formatos de inspección de equipos, unidades y de las auditorias de Seguridad y Salud Ocupacional.
- Empresas asesoradas, M&C Pariñas, Petropariñas, Hnos. Benítez (LOTE X Petrobrás), Global Montaje, Metálica Rojas, FACSER. (INTER OIL)

Petrobras Energía Perú (Talara, Perú)

05/ 2006 - 04/2007

Empresa de clase mundial que participa en operaciones energéticas de exploración, producción, transporte, refinación y comercialización de petróleo y gas.

Supervisor SMS (Seguridad, Medio Ambiente y Salud Ocupacional)

Responsable de supervisar en aspectos de SMS, las actividades realizadas por el personal de empresas proveedoras en el Lote X, El Alto, asistencia en la supervisión operativa de obras en campo (Líneas de flujo de Pozos del proyecto ETANCO y líneas de ERFV proyecto Reinyección Central). Durante el desarrollo de los proyectos para Petrobrás. Reportaba al Líder del Sector Construcciones. Intermediación laboral ABRAXAS.

- Mantener la documentación/información relacionada con el Sistema de Gestión Integrado (SGI) de Petrobras (auditorias internas / auditorias externas).
- Preparar informes / información solicitada por Líder del Sector o la Gerencia Inmediata.
- Capacitar al personal con temas de SGI.
- Elaborar informes solicitados por la Jefatura / Gerencia de Instalaciones de Superficie referidos a las actividades de SMS.

Petrobras Energía Perú (Talara, Perú)

02/ 2005 - 04/2006

Empresa de clase mundial que participa en operaciones energéticas de exploración, producción, transporte, refinación y comercialización de petróleo y gas.

Supervisor SMS (Seguridad, Medio Ambiente y Salud Ocupacional)

Responsable de supervisar en aspectos de SMS, las actividades realizadas por el personal de empresas proveedoras en el Lote X, El Alto, asistencia en la supervisión operativa de obras en campo (Líneas de flujo de Pozos del proyecto ETANCO). Durante el desarrollo de los proyectos para Petrobrás. Reportaba al Líder del Sector Construcciones. Intermediación laboral EMCOTESI.

- Mantener la documentación/información relacionada con el Sistema de Gestión Integrado (SGI) de Petrobras (auditorias internas / auditorias externas).
- Preparar informes / información solicitada por Líder del Sector o la Gerencia Inmediata.
- Capacitar al personal con temas de SGI.
- Elaborar informes solicitados por la Jefatura / Gerencia de Instalaciones de Superficie referidos a las actividades de SMS.

SIMOVER S.A. (Talara – Perú)

03/ 2004 - 02/2005

Empresa del sector mantenimiento Proveedora de servicios a la Petrolera Petrobrás.

Supervisor SMS (Seguridad, Medio Ambiente y Salud Ocupacional)

Responsable de supervisar en aspectos de SMS, de las actividades realizadas por el personal de la empresa en el Lote X, El Alto, asimismo apoyo en la parte operativa. Durante el desarrollo de los proyectos para Petrobrás. Reportaba al Líder del Sector Construcciones.

- Mantener la documentación/información relacionada con el Sistema de Gestión Integrado (SGI) de Petrobras (auditorias internas / auditorias externas).
- Preparar informes / información solicitada por Líder del Sector Proyectos.
- Capacitar al personal con temas de SGI.
- Elaborar informes solicitados por la Jefatura / Gerencia General de la empresa.

MANGI (Talara – Perú)

07/ 2003 -12/ 2003

Empresa proveedora de servicios a la Petrolera Petrobras.

Supervisor de Campo.

Responsable de supervisar labores de reciclaje de residuos sólidos clase metálicos y seguridad industrial, en el Lote X, capacitar en aspectos de SMS, al personal de estas empresas durante sus labores en el Lote X, El Alto. Durante el desarrollo de los trabajos para Petrobrás. Reportaba al Líder de Seguridad Física.

- Preparar informes / información solicitada por Líder del Sector.
- Capacitar al personal con temas de SGI.

EMCOTESI S.A.C. (Talara - Perú)

07/2001 - 05/2003

Empresa proveedora de servicios a la Petrolera Petrobras.

Supervisor de Seguridad Física.

Responsable de supervisar al personal de custodia y control de perdidas de los activos de la empresa Petrobras.

• Monitoreo de puestos de vigilancia.

- Coordinación con PNP.
- Capacitar al personal con temas de SGI.
- Elaborar informes solicitados por la Jefatura / Líder de Seguridad Física.

Proyecto Especial Chira Piura (Sullana - Perú)

12/1999 - 01/2000

Entidad perteneciente al sector estatal, del INADE.

Técnico en Ingeniería

Responsable de supervisar en personal, registro de datos y levantamiento topográfico de los Pozos Isopiesometricos.

- Mantener la documentación/información relacionada con el Proyecto.
- Preparar informes / información solicitada por Director del Sector o la Gerencia Inmediata.
- Elaborar informes solicitados por la Jefatura de Operación y Mantenimiento

Proyecto Especial Chira Piura (Sullana - Perú)

10/1999 - 12/1999

Entidad perteneciente al sector estatal, del INADE.

Técnico en Ingeniería

Responsable de supervisar en personal, registro de datos y levantamiento topográfico de los Pozos Isopiesometricos.

- Mantener la documentación/información relacionada con el Proyecto.
- Preparar informes / información solicitada por Director del Sector o la Gerencia Inmediata.
- Elaborar informes solicitados por la Jefatura de Operación y Mantenimiento

Administración Técnica del Distrito de Riego (Sullana - Perú)

09/1997 - 12/1998

Entidad perteneciente al sector estatal, del Ministerio de Agricultura.

Asistente del Ing. Residente.

Responsable de supervisar al personal, control de avance de obra y levantamiento topográfico de los proyectos a ejecutar.

- Mantener la documentación/información relacionada con el Proyecto.
- Preparar informes / información solicitada por el Ing. Residente o el Director Técnico.
- Elaborar informes de tareaje de personal y avance de obra.

EDUCACIÓN

ACUPEC - Universidad Nacional de Trujillo (UNT)

09/2013 - 02/2014

Diplomado en Gerencia de la Construcción.

ADI Consultores – Colegio de Arquitectos

04/2012 - 12/2012

Diplomado en Gerencia de Proyectos con Lineamientos PMI de la Guía PMBOK.

Universidad Nacional de Trujillo (UNT)

12/2008 - 09/2009

Diplomado en Dirección y Gerencia de Seguridad.

Universidad Los Ángeles de Chimbote (ULADECH) Ing. Civil

04/2004 - 05/2006

Pontificia Universidad Católica del Perú (PUCP)

03/2005 - 08/2005

Inspector en Soldadura

Universidad de Piura (UDEP)

04/2000 - 12/2001

Post Grado en Consultaría Ambiental.

Universidad Nacional de Piura (UNP)

03/1992 - 07/1998

Ing Agrónomo (Especialidad Ing Agrícola)

CURSOS / TALLERES / SEMINARIOS

- Permisos de Trabajo (May 2012)
- Evaluación Integral de Ductos de la Industria Petrolera (Ago 2010).
- Seminar on: Design and Construction of Offshore Steel Platforms (Feb. 2010).
- II Seminario Nacional: Tecnologías Aplicadas en Infraestructura Vial (Jul 2009).
- SAP 2000 Versión 12 Nivel Básico (Feb Mar 2009).
- Seminario: Manejo de Explosivos para Obra Civil (Set 2008).
- Formulación y Evaluación de Proyectos para la Inversión Privada. (Feb Abr 2008)
- Curso: Uso y Calibración del Exposímetro Orión (Nov 2007)
- Curso Seguridad Plus Petrol (Jul 2007)
- Curso: Equipos para Trabajos en Altura (Set 2006).
- Curso: Soldaduras Especiales (Ago 2006).
- Seminario Internacional 8° Simposium Internacional de Soldadura (Jun 2006).
- Seminario: Seguridad en Manipuleo de Envases Sometidos a Alta Presión. (PRAXAIR) (Jun 2006).
- Seminario: Líder en Prevención de Lesiones (Jun 2006).
- Seminario: Sensibilización de Supervisores CSMS (DUPONT) (Mar 2006).
- Seminario: Emisión de Permisos de Trabajo (Dic 2005).

- Seminario: Factores de Riesgo Cardiovascular (Oct 2005).
- Taller: La Prevención no Descansa: (DUPONT) (Oct 2005).
 - Modulo I: Liderazgo en Prevención.
 - Modulo II: Herramientas de Prevención
- Curso: Niveles de Explosividad y Calibración del Exposímetro (MSA) (May 2005).
- Seminario: Seminario para Profesionales de SMS. (DUPONT) (Jul 2005).
- Seminario: Análisis de Riesgos de Procesos. (DUPONT) (Jul 2005).
- Seminario: Retroceso de Vehículos en Base y Campo "Seis Chequeos" (Feb 2005).
- Curso Teórico Práctico: Manejo Defensivo (CESVI) (Feb 2005).
- Seminario Virtual: Seguridad Industrial. (TECSUP) (Nov Dic 2004).
- Seminario: Control de Calidad de Uniones Soldadas. (Oct 2004).
- Seminario: Liderazgo para Excelencia en Seguridad. (Oct 2004).
- Seminario: Procesos de la Corrosión y Preparación de la Superficie, Selección de Sistemas de Pintura, Inspección y Control de Calidad de Recubrimientos. (Jul 2004)
- Seminario: Gas Natural; Combustible del Futuro, Explotación, Usos y Aplicaciones. (Jul 2000).
- Curso Teórico Practico: El Uso de Extintores y Aplicación del Plan de Contingencia. (Jun. 2000).

PROYECTOS DE INVESTIGACIÓN

- Tesis para Optar el Titulo en Post Grado: Estudio Comparativo del Periodo Hidrológico de los Años 1983 y 1998 y sus Efectos sobre el Medio Ambiente en la Provincia de Piura. (Oct 2001 Dic 2001)
- Tesis Ing: Estudio Comparativo del Periodo Hidrológico de los Años 1983 y 1998 y sus Efectos sobre la Agricultura e Infraestructura en la Provincia de Piura. (Dic 1998 Dic 1999)

DATOS PERSONALES

• Licencia de conducir : B 02817898 AII

N° Colegiatura : 87580
Idiomas : Inglés básico.
Nacionalidad : Peruana

• Afición : Deporte de Aventura.

REFERENCIAS

Ing. Pedro Vallejos.

Gerente Ingeniería y Construcciones BPZ E&P. Teléfono: 132*1050 / 113"9319

Ing. Antonio Bayona Cruz.

Líder Construcciones. PETROBRAS. Teléfono: 256281 - 3415 / 837*6269

Sr. Diego Lama Alemán.

Supervisor de Equipos Estáticos PETROBRAS. Teléfono: 256281 - 3341 / 837*6261

Ing. José Bustos de la Cruz.

Supervisor Proyectos PETROBRAS. Teléfono: 256281 – 3443 / 837*2929

Ing Eugenio Tadeo Ramos.

Jefe Presa Ejidos. PCHP Teléfono: 321330

Sr. Beederman Robles Zúñiga.

Gerente ABRAXAS Teléfono: 383043 / 825*6261